# WILDAN WIGENTA

## WEB DEVELOPER

+6281377243047 | wildanwigenta52@gmail.com | Yogyakarta, Indonesia

## **Profil**

Saya Mahasiswa Informatika yang memiliki keahlian di bidang pengembangan Web dan Desain Grafis. Berpengalaman dalam membangun website interaktif serta memiliki kreativitas dalam merancang desain yang menarik. Selalu berusaha mengembangkan keterampilan teknologi dan desain untuk menciptakan solusi yang inovatif dan fungsional.

## Kemampuan

Laravel

- React.js
- Figma

MvSQL

· Tailwind

• CorelDraw

MongoDB

Bootstrap

Adobe Photoshop

Next.js

SQLmap

Canva

## Pengalaman

FREELANCE 2021 – Sekarang

- Desain Poster, Banner, Logo, Pamflet, Cover Buku, dll
- Desain Vector WPAP
- Membantu Klien Membuat Website Portofolio dan Sistem Perusahaan

#### PT LAUWBA TECHNO INDONESIA

2021 - 2022

- Membuat Website menggunakan PHP Native
- Membuat Website menggunakan framework CodeIgniter dan Laravel
- Mentoring dasar-dasar pembuatan Website

## HIMPUNAN MAHASISWA INFORMATIKA

2023 – Sekarang

- Tergabung dalam Skill Development Division
- Mengembangkan Website Himpunan
- Ketua panitia Webinar Nasional Pencegahan Serangan Cyber

## Pendidikan

• SMK NEGERI 1 BANTUL (Rekayasa Perangkat Lunak)

2020 - 2023

• UNIVERSITAS TEKNOLOGI DIGITAL INDONESIA (S1 Informatika)

2023 – Sekarang

## **Portofolio**

• wildanwigenta.vercel.app